臺灣苗栗地方法院民事裁定                100年度司字第6號
聲  請  人  新加坡商星展銀行股份有限公司
法定代理人  陳亮丞
代  理  人  江肇基
相  對  人  華隆股份有限公司
代  理  人  石麗律師
上列聲請人為相對人聲請選任臨時管理人事件，本院裁定如下：
    主    文
選任徐履冰律師為相對人之臨時管理人。
聲請程序費用新臺幣壹仟元由相對人負擔。
    理    由
一、本件聲請意旨略以：相對人之董事、監察人任期業已屆滿，
    然相對人一直未能改選董事監察人，經濟部並限期於前完成
    改選，逾期董事、監察人職務當然解任，惟相對人仍無法完
    成改選，目前無人擔任董事、監察人，則相對人目前並無合
    法董事會可運作並行使其職權，公司業務均無法順利推展，
    相對人有受損害之虞，有相對人選任臨時管理人之必要。聲
    請人為相對人之債權人，為核屬利害關係人，爰依公司法第
    208 條之1 第1 項規定，聲請選任相對人公司之臨時管理人
    等語。
二、按（股份有限公司）董事會不為或不能行使職權，致公司有
    受損害之虞時，法院因利害關係人或檢察官之聲請，得選任
    一人以上之臨時管理人，代行董事長及董事會之職權，但不
    得為不利於公司之行為，公司法第208 條之1 第1 項定有明
    文。而上開法條規定之立法理由為：「按公司因董事死亡、
    辭職或當然解任，致董事會無法召開行使職權；或董事全體
    或大部分均遭法院假處分不能行使職權，甚或未遭假處分之
    剩餘董事消極地不行使職權，致公司業務停頓，影響股東權
    益及國內經濟秩序，增訂本條，俾符實際」。可見法院選任
    臨時管理人之要件，需在公司董事因自然死亡或法律（辭職
    或當然解任）之因素致無法召開董事會，或公司董事全體或
    大部分遭假處分致不能行使職權，而剩餘董事亦消極不行使
    職權等影響公司業務運作嚴重之情況下，始得為之。
三、經查：
(一)、本件聲請人主張上揭事實，業據其提出相對人公司最新變更
    登記事項表、臺灣臺北地方法院民事裁定影本、提存書影本
    為證，應可信為真實。本院審酌相對人公司董事、監察人逾
    期未完成改選而當然解任，相對人公司迄今尚無合法推選之
    董事行使職權，致相對人公司業務無法順利運作，即有使相
    對人公司受損害之虞，揆諸前揭法條規定及說明，相對人公
    司自有設置臨時管理人之必要。
(二)、本院以聲請人為金融機構，且為相對人之債權人，其為求債
    權之確保，對於相對人之營運管理，應有相當之關切，是聲
    請人提出之相對人臨時管理人之人選，自得加以斟酌是否適
    任。茲聲請人提出以徐履冰律師為相對人之臨時管理人人選
    ，且徐履冰律師亦出具聲明書表示願就任相對人之臨時管理
    人一職，經本院以律師管理系統及臺灣高等法院被告前案紀
    錄系統查詢結果，徐履冰律師並無任何懲戒紀錄及刑案資料
    查註紀錄，應認其適任相對人公司之臨時管理人。本院審酌
    上情，爰選任徐履冰律師為相對人公司之臨時管理人。
四、依非訟事件法第21條第2項、第24條第1項，民事訴訟法第95
    條、第78條，裁定如主文。
中    華    民    國   100    年    11    月    29    日
                        民事庭  法  官  羅  永  安
上為正本係照原本作成。
如不服本裁定，應於裁定送達後10日內，以書狀向本院提出抗告
，並繳納抗告費新臺幣1 千元。
中    華    民    國   100    年    11    月    30    日
                                書記官  張  哲  豪